臺灣新北地方法院刑事判決　　　　　 110年度審易字第1270號
公　訴　人　臺灣新北地方檢察署檢察官
被　　　告　莊子賢


　　　　　　李泰虎


上二被告之
選任辯護人　黃豐欽律師
上列被告等因詐欺案件，經臺灣新北地方檢察署檢察官提起公訴
（110 年度調偵字第1032號），因被告等於準備程序中就被訴事
實均為有罪之陳述，經本院合議庭裁定改以簡式審判程序審理，
判決如下：
    主  文
莊子賢、李泰虎共同犯詐欺取財罪，各處有期徒刑肆月，如易科
罰金，均以新臺幣壹仟元折算壹日。均緩刑貳年，緩刑期間均付
保護管束，並各應自本判決確定之日起壹年內向指定之政府機關
、政府機構、行政法人、社區或其他符合公益目的之機構或團體
，提供肆拾小時之義務勞務，並各應接受貳場次之法治教育課程
。
    事實及理由
一、莊子賢與李泰虎為朋友，李泰虎在新竹物流股份有限公司（
    下稱新竹物流公司）土城營業所擔任營業主任。詎莊子賢與
    李泰虎竟共同意圖為自己不法之所有，基於詐欺取財之犯意
    聯絡，先由李泰虎於民國109 年11月28日晚間某時，以友人
    之某批電子煙彈貨物已抵達址設新北市○○區○○路000 號
    新竹物流公司中和營業所（下稱中和所）為由，向中和所業
    務主任許逸軍騙取「HEETS 電子煙彈」實際貨主姓名及貨物
    照片，再由李泰虎向中和所營業主任陳慶益佯稱：「HEETS
    電子煙彈」之貨主係伊友人鄭治堅，請協助於翌日，將上開
    電子煙彈56件（內有704 條）運至新竹市○○路000 號國立
    臺中科技大學新竹分校與伊云云，致陳慶益陷於錯誤，遂於
    翌日某時，在上開分校，交付上開電子煙彈與李泰虎。李泰
    虎旋於同年月29日21時許，在桃園市○○區○○○街00號住
    處之地下1 樓，將上開電子煙彈交與莊子賢，莊子賢則轉售
    上開電子煙彈，因而獲利合計新臺幣（下同）14萬元。嗣因
    實際貨主鄭治堅至中和所領取上開電子煙彈未果，經中和所
    經理黃秋雄詢問許逸軍及陳慶益後，始悉受騙，並報警處理
    ，經警查悉上情。
二、證據：
  ㈠被告莊子賢、李泰虎於警詢、偵查、本院準備程序及審理時
    之自白。
  ㈡證人即告訴代理人黃秋雄於警詢及偵查之指訴。
  ㈢證人即告訴人鄭治堅於警詢及偵查之指訴。 
  ㈣證人即陳慶益於偵查中之證述。
  ㈤「HEETS 電子煙彈」之照片、新竹物流公司客戶簽收單、告
    訴人鄭治堅提出之遭冒領貨品件數統計表各1 份、告訴代理
    人黃秋雄手機內翻拍照片2 張、新竹物流貨物追蹤系統物件
    資料影本暨貨物追蹤系統影像查詢1 份。
  ㈥新北市政府警察局刑事警察大隊代保管物品認領保管單1 份
    。
三、論罪科刑：
  ㈠核被告莊子賢、李泰虎所為，均係犯刑法第339 條第1 項詐
    欺取財罪。被告2 人就上開犯行，有犯意聯絡及行為分擔，
    應論以共同正犯。
  ㈡爰審酌被告莊子賢、李泰虎不思循正當途徑獲取所需，為貪
    圖小利，率爾共同為本案詐欺犯行，致告訴人鄭治堅、新竹
    物流公司蒙受財物損失，影響社會秩序及治安，所為應予非
    難，惟犯後均已坦承犯行，態度尚佳，並與告訴人鄭治堅達
    成和解並賠償新臺幣（下同）25萬元且已履行完畢等節，有
    和解書在卷可參，兼衡被告莊子賢、李泰虎個人戶籍資料查
    詢結果分別註記為大學畢業、大學肄業之教育程度、被告莊
    子賢於警詢中自陳小康之家庭經濟狀況、被告李泰虎於警詢
    中自陳勉持之家庭經濟狀況、生活狀況、犯罪之動機、目的
    、手段、共同犯罪之參與程度、被告2 人因本案所獲利益等
    一切情狀，分別量處如主文所示之刑，並均諭知易科罰金之
    折算標準。
  ㈢查被告2 人前未曾因故意犯罪受有期徒刑以上刑之宣告，此
    有臺灣高等法院被告前案紀錄表2 份在卷可佐，是被告2 人
    因一時失慮，致罹刑章，惟被告2 人犯後坦承犯行，深具悔
    意，並與告訴人鄭治堅成立和解等情，業如前述，足見被告
    2 人犯後均已有悔意，並盡力彌補所生損害，信被告2 人經
    此偵審程序及科刑教訓後，應知所警惕，當無再犯之虞，是
    本院認前開所宣告之刑，以暫不執行為適當，爰均依刑法第
    74條第1 項第1 款規定，併予諭知緩刑2 年，以啟自新。惟
    為避免被告2 人因獲得緩刑宣告而心存僥倖，使其日後行為
    更為謹慎，並建立正確法治觀念，另依刑法第74條第2 項第
    5 款、第8 款規定，命被告2 人均應自本判決確定之日起1
    年內向指定之政府機關、政府機構、行政法人、社區或其他
    符合公益目的之機構或團體提供40小時之義務勞務，及均應
    接受2 場次之法治教育，並依刑法第93條第1 項第2 款規定
    ，諭知於緩刑期間付保護管束。嗣被告2 人如有違反上開負
    擔，且情節重大者，檢察官得依刑法第75條之1 第1 項第4
    款之規定，聲請法院撤銷其2 人緩刑之宣告，併此敘明。
四、查被告莊子賢、李泰虎詐得之電子煙彈56件（內有704 條）
    ，已扣得510 條，有新北市政府警察局刑事警察大隊代保管
    物品認領保管單1 份在卷足參，而被告莊子賢將其餘194 條
    電子煙彈中之140 條，轉賣並獲利合計14萬元，是尚有54條
    電子煙彈（估算價值為54,000元，140000÷140 ×54＝5400
    0 ）及14萬元並未扣案，為其等本案犯罪所得，本應依刑法
    第38條之1 第1 項、第3 項規定予以沒收或追徵，惟考量被
    告2 人與告訴人鄭治堅以25萬元達成和解，有上開和解書在
    卷可憑，則被告2 人所賠償之部分，已足剝奪其等犯罪利得
    ，如另沒收被告2 人上揭犯罪所得，將使被告2 人承受過度
    之不利益，顯屬過苛，爰依刑法第38條之2 第2 項之規定，
    不予諭知沒收上揭犯罪所得，附此敘明。
據上論斷，應依刑事訴訟法第273 條之1 第1 項、第299 條第1
項前段，判決如主文。
本案經檢察官黃孟珊偵查起訴，由檢察官宋有容到庭執行職務。
中    華    民    國   110    年   10     月    18    日
                  刑事第二十三庭  法  官  龔書安
上列正本證明與原本無異。
如不服本判決，應於判決送達後20日內敘明上訴理由，向本院提
出上訴狀（應附繕本），上訴於臺灣高等法院。其未敘述上訴理
由者，應於上訴期間屆滿後20日內向本院補提理由書「切勿逕送
上級法院」。
                                  書記官  石秉弘
中    華    民    國   110    年    10    月    19    日
附錄本案論罪科刑法條全文：
中華民國刑法第339 條
意圖為自己或第三人不法之所有，以詐術使人將本人或第三人之
物交付者，處5 年以下有期徒刑、拘役或科或併科50萬元以下罰
金。
以前項方法得財產上不法之利益或使第三人得之者，亦同。
前二項之未遂犯罰之。